Minutes et répertoires du notaire Nicolas POTDEVIN, 29 décembre 1612 - 8 mai 1623 (étude XIX)
Archives nationales
- Minutes de Nicolas POTDEVIN, 1612 - 1623; MC/ET/XIX/380 - MC/ET/XIX/391
  - Minutes. 1620, janvier - juin., janvier - juin 1620; MC/ET/XIX/387/A; Document détérioré.
    - LEFEBURE (Claude) conseiller du roi général en la Cour des Monnaies r. de la Vieille Tisseranderie paroisse Saint-J. en Grève § Mariage de Claude LEFEBURE avec Catherine COLLO fille d'Estienne COLLO procureur en la Chambre des Comptes et Elisabeth GODEFFROY son épouse, 6 janvier 1620; MC/ET/XIX/387/A; fol. VIII
      contrat de mariage; Lefebure, Claude
    - FAYET (Nicolas) conseiller aux Conseils d'état et privé Président en la Ch. de Comptes r. Beautreillis paroisse Saint-Paul § Bail durant 3 ans par Nicolas FAYET à François OLIER écuyer sr de Nointel conseiller du Roi, trésorier ordinaire des guerres d'une maison rue des Lions faisant l'un des coins du coté du port Saint-Paul moy. 350 L. par an, 10 janvier 1620; MC/ET/XIX/387/A
    - SAINT-ANTOINE-DES-CHAMPS (abbaye) § Quittance par les religieuses d'abbaye SAINT-ANTOINE-DES-CHAMPS à Jerome CRESPIN conseiller au Parlement président aux enquêtes de la somme de 1005 Lts. qu'ils étaient tenus de payer au couvent à l'occasion de la prochaine profession de foi de leur fille Valentine, 10 janvier 1620; MC/ET/XIX/387/A; fol. XII
      quittance; Saint-Antoine-des-Champs, abbaye
    - SAINT-ANTOINE-DES-CHAMPS (abbaye) § Quittance par les religieuses d'abbaye SAINT-ANTOINE-DES-CHAMPS à Denis FEYDEAU conseiller secrétairedu Roi de la somme de 1240 £. à l'occasion de la profession de Magdelaine F. fille mineure de lui et de Marguerite LE MAIRE jadis sa femme., 10 janvier 1620; MC/ET/XIX/387/A; fol. XIII
      quittance; Saint Antoine des Champs, abbaye
    - CHANDELIER (apprentissage de) § Mise en apprentissage par Jean POCQUET marchand bourgeois de Paris rue des Nonnaindières paroisse Saint-Paul durant 6 ans de Louis P. son fils âgé de 16 ans chez Toussaint GODEAU maître chandelier demeurant au coin de la rue du figuier moyennant VI/XX/ l.ts, 10 janvier 1620; MC/ET/XIX/387/A; fol. XVII
    - LICHANY (Jehan) secrétaire de l'évêque de Langres § Bail durant 4 ans par Jehan LICHANY d'une maison rue GUERIN BOISSEAU à l'enseigne du plat d'Etain dépendant de l'abb. de Juilly moy. 90 L. par an, 10 janvier 1620; MC/ET/XIX/387/A; fol. XV
      bail; Lichany, Jehan
    - Contrat de mariage entre Jacques Lyonne, sieur de Ceuilly, conseiller, secrétaire du roi, maison et couronne de France, demeurant rue Beautreillis, et Élisabeth Fayet, fille de Nicolas Fayet, seigneur de Groslay, président en la chambre des comptes, et de Diane Sublet, demeurant même rue, auquel signe comme témoin et oncle de la future épouse Antoine Fayet, prêtre et curé de l'église Saint-Paul, docteur en théologie et chanoine de Notre-Dame., 23 janvier 1620; MC/ET/XIX/387/A
      Documents du Minutier central concernant l'histoire de la musique (1600-1650), par Madeleine Jurgens, tome II [études XI à XX, 1900 actes], Paris, Archives nationales, 1974, p. 698 (instrument de recherche imprimé dématérialisé, certaines notices sont plus détaillées dans la version intégrale accessible en ligne par la rubrique 'Autres instruments de recherche', voir contexte dans le Plan d’orientation général - Notaires de Paris, guides thématiques du Minutier).
    - FOURCY (Jehan de) sr de Chessy conseiller aux Conseils d'état et privé Intendant de ses bâtiments § Accords entre .. Renée MOIREAU son ép. - et Noel RAOUL laboureur à Coupevray en Brie et son ép. concernant le bail conclu le 10 sept. 1613 de la femme de MONTEVRIN avec terres en dépendant appartenant aud. FOURCY, 23 janvier 1620; MC/ET/XIX/387/A; fol. XXVII
      accord; bail; Fourcy, Jehan de
    - DELAMARE (Jehan) C/on/ tapissier demeurant en l'hôtel du Maine r. Saint-Antoine § Mariage de ... fils de défunt Louis Delamare, cordonnier à Coutances en Normandie, avec Françoise MASSON fille de Pierre MASSON marchand tapissier r. Saint-Antoine paroisse Saint-Paul et Marie GASTEAU son épouse., 23 janvier 1620; MC/ET/XIX/387/A; fol. XXVIII
      contrat de mariage; Delamare, Jehan
    - LYONNE (Jacques) sieur de Cueilly en partie conseiller secrétaire du roi marquis Cons. de Fr. § Mariage de Jacques LYONNE avec Elisabeth FAYET fille de Nicolas F. Président à la Ch. des Comptes et Diane SUBLET son ép., 23 janvier 1620; MC/ET/XIX/387/A; fol. XXVI
      contrat de mariage; Lyonne, Jacques
    - Accord entre Louise HOTMAN veuve de Josias de M. gentil ordinaire de la Chambre du Roi C/on/ au régiment des gardes du Roi; héritier de Jehan de MONTMORENCY son père et Pierre de MONTMORENCY écuyer demeurant à Boubert en Ponthieu, frère privé du Josias de M. - concernant la succession de leur père, 29 janvier 1620; MC/ET/XIX/387/A; fol. XXXI
      accord; Montmorency, Jehan de
    - THENART (Abraham) procureur en la Chambre des Comptes r. des Escouffes paroisse Saint-Gervais § Bail durant 3 ans par Abraham THENART à Catherine de BOAT veuve de Nicolas ALLAMANS sr de Concressault d'une maison au fg. Saint-Victor r. de Seine moy. 100 L. par an, 29 janvier 1620; MC/ET/XIX/387/A; fol. XXXIII
      bail; Thenart, Abraham
    - LE PELLETIER (Marin) sr de Mesnault et de la Houssaye conseiller du roi maître ordinaire en sa Ch. des Comptes § Vente par Marin CROSNIER laboureur à Villebert paroisse de Louvecienne près Saint-G. en Laye à Marin LE PELLETIER de terres situées au CHESNAY moy. 6 Lts, 31 janvier 1620; MC/ET/XIX/387/A; fol. XXXV
    - Inventaire après décès de Gervais COUSIN maître écrivain à la requête d'Ambroise LOUISTRE sa veuve, 6 février 1620; MC/ET/XIX/387/A; fol. LXI
      inventaire après décès; Cousin, Gervais
    - BUADE (Antoine de) chevalier des Ordres du Roi seigneur de Frontenac baron de Paluan conseiller aux conseils d'état et privé Capitaine et gouverneur des Châteaux de Saint-Germain en Laye - La muette et Saint-James demeurant rue de l'Autriche paroisse Saint-Germain l'Auxerrois § Procuration par Antoine de BUADE à X. DEBESQUE écuyer sieur de Cernelaire pour en son nom faire le nécessaire concernant le future mariage de Anne de B. sa fille avec X. de LA ROCQUEBOUILLAC chevalier seigneur de Saint-GERY Autre le 23 février, 15 février 1620; MC/ET/XIX/387/A; fol. XLIX
      procuration; Buade, Antoine de
    - SAINT ANTOINE DES CHAMPS (abbaye) § Déclaration par les religieuses d'abbaye SAINT ANTOINE DES CHAMPS concernant l'adjudication au Châtelet de Paris à la date du 16 mai 1618 au Comte d'Auvergne du château de GROSBOIS en la vicomte de Paris à la requête de Claude PATIN bourgeois de Paris sur Nicolas de HARLAY chevalier seigneur de Sancy et Marie MOREAU sur ep., 20 février 1620; MC/ET/XIX/387/A; fol. LVI
      déclaration; Saint Antoine des Champs, abbaye
    - FOURCY (Jehan de) sr de Chessy conseiller aux Conseils d'état et privé Intendant des bâtiments du Roi § Transaction entre .. et le procureur des religieuses de N.D. de FONTAINE en France, diocèse de Meont, ordre reformé de Fontevrault concernant des terres appartenant aud. couvent et situées au village de CHESSY, 24 février 1620; MC/ET/XIX/387/A; fol. LIX
    - LE PELLETIER (Marin) sieur de Mesnault et de la Houssaye conseiller du roi maître ordinaire en sa Ch. des Comptes § Bail durant 2 ans par Marin LE PELLETIER à François de FORTIA conseiller aux Conseils d'état et privé, président des trésoriers de Fr. à Limoges d'une gde maison rue des Lions moyennant 650 L. par an, 29 février 1620; MC/ET/XIX/387/A; fol. LXIIII
    - Quittance et décharge par Jehan Bulon, compagnon tailleur de pierre rue Saint-Antoine, paroisse Saint-Paul à Pierre PATAULT compagnon maçon de la somme de 8£. moy. laquelle ledit Bulon quitte ce dernier d'une somme de 24 £. qu'il lui devait suivant obligation avait des association faite entre eux et Jehan PECHEREAU aux ouvrage de maçonnerie à faire en une maison PLACE ROYALE appartenant au sieur HARET charpentier du Roi, 2 mars 1620; MC/ET/XIX/387/A; fol. II/C/LXVI
      obligation; quittance; Bulon, Jehan
    - Bail durant 8 ans par Claude BRETON maître tailleur d'habits à Adrien LANGLOIS maître tonnelier d'une boutique avec cave et chambre en dépendant située rue Vieille du Temple, moy. 160 £. par an, 11 mars 1620; MC/ET/XIX/387/A; fol. LXXIII
      bail; Vieille du Temple, rue
    - PHELYPEAUX (Raymond) seigneur d'Herbault, conseiller aux conseils d'Etat et privé, trésorier de l'Epargne § Transport de rente par Raymond PHELYPEAUX et Claude GOBELIN son ép. en conséquence du mariage de Balthazard PHELYPEAUX leur fils, cons. au Parlement, avec Marie LE FERON son épouse pard. les mêmes notaires le 27 février précédent., 12 mars 1620; MC/ET/XIX/387/A; fol. LXXVI
      transport de droits; contrat de mariage; Phélypeaux, Raymond
    - Mise en apprentissage d'Antoinette MARIE âgée de 11 ans fille de Nicolas MARIE jardinier à Ris près Corbeil et de Marguerite MARTIN sa femme durant 2 ans avec Anne BAILLY couturière en linge épouse de Roch MASSE gagne denier. Pas de frais d'apprentissage, 16 mars 1620; MC/ET/XIX/387/A; fol. LXXVII
    - Mise en apprentissage par Guillaume ASSELINE compagnon tailleur d'habit, de Gabriel A. son frère durant 5 ans chez François de COEURLIS apothic. ordinaire du Roi et de son artillerie demeurant Saint-Antoine paroisse Saint-Paul. Pas de frais d'apprentissage, 19 mars 1620; MC/ET/XIX/387/A; fol. IIII/XX/
    - Inventaire après le décès de Jeanne Chambiges, veuve de Jehan de Fontaine, maître des œuvres de charpenteries ds Bât.du Roi, 31 mars 1620; MC/ET/XIX/387/A; fol. IIII/XX/XVI
      inventaire; Chambiges, Jeanne
    - TAILLEUR D'HABITS (apprentissage de) § Apprentissage durant 18 mois de Magdelaine CREVEL fille de Robert C. bourgeois de Paris et Marie JOLLY son épouse avec Marthe LA CHAPELLE ép. de Jehan LE PAGE maître tailleur d'habits. pas de frais d'apprentissage, 1er avril 1620; MC/ET/XIX/387/A; fol. IIII/XX/XVII
    - Devis et marché au terme duquel Gérard Collignon, maître maçon à Liesse [Lisse], promet au roi, acceptant pour lui Jean de Fourcy, sr de Chessy conseiller du roi en ses Conseils d'Etat et privé, intendant et ordonnateur de ses bâtiments, en la présence de Jean de Donon conseiller du Roi, contrôleur de ses bâtiments - de faire tous les travaux de maçonnerie pour la construction d'une chapelle en l'église N. D. de Liesse, au coté gauche du choeur moyennant 5000 l.t., 3 avril 1620; MC/ET/XIX/387/A; fol. CIIII
      devis; marché; Collignon, Gérard; Fourcy, Jean de; Donon, Jean de; maçon
    - HARLAY (Achilles de) Chevalier conseiller aux Conseils d'état et privé enseigne de la Coup. des gens d'armes du duc de Lorraine seigneur de Breval, Neuville, Chauvallon demeurant r. du Roi de Sicile en l'hôtel de Lorraine § Bail durant 9 ans par Audette de VAUDETARD ép. de Achilles de HARLAY à Jacques FERRY laboureur à Presle près Beaumont sur Oise de la forme de NERVILLE et terres en dépendant Redevances en nature, 4 avril 1620; MC/ET/XIX/387/A; fol. CV
      bail; Harlay, Achilles de
    - Devis et marché par lequel Thomas FRANCINI ingénieur ordinaire du roi, intendant de ses fontaines, demeurant r. du grenier Saint-Lazare paroisse Saint-Nicolas-des-Champs, promet au roi, stipulant pour lui Jean de FOURCY seigneur de Chessy conseiller du roi en ses conseils d'Etat et privé, intendant et ordonnateur de ses bâtiments, en la présence de Jean de DONON conseiller du roi, contrôleur de ses bâtiments, de faire tous les travaux pour les réparations à faire en la grotte de l'Orphée à Saint-Germain-en-Laye moyennant 18000 l.t., 14 avril 1620; MC/ET/XIX/387/A; fol. CIX
      Promesse par Thomas Francini, ingénieur ordinaire pour le roi et intendant de ses fontaines, demeurant rue Grenier-Saint-Lazare, d'exécuter, moyennant 18 000 livres, tous les travaux nécessaires au rétablissement de la grotte de l'Orphée au château neuf de Saint-Germain-en-Laye. Parmi ces travaux, il est nécessaire de:
      - "refaire de neuf le grand vuide ou vaze où se faict le vent pour le son dudict Orphée, fournir de mortier, de cyment et chaux-vive, pierre de taille, plomb et bricque"
      - "refaire de neuf touttes les roues tant de bois, cuivre que fer, comme aussy le tambour où est la musicque de son dudict Orphée, à cause de l'humidité qui a tout pourry, comme aussy refaire de neuf le registre et sommier qui porte le vent et fait ledict son, lequel est aussy pourry."
      Documents du Minutier central concernant l'histoire de la musique (1600-1650), par Madeleine Jurgens, tome II [études XI à XX, 1900 actes], Paris, Archives nationales, 1974, p. 793 (instrument de recherche imprimé dématérialisé, certaines notices sont plus détaillées dans la version intégrale accessible en ligne par la rubrique 'Autres instruments de recherche', voir contexte dans le Plan d’orientation général - Notaires de Paris, guides thématiques du Minutier).
      devis; marché; Francini, Thomas; Fourcy, Jean de; Donon, Jean de; maçon
    - DELEYRAT (Guillaume) sieur de Lanceon conseiller du roi Procureur au Châtelet § Vente par Guillaume DELEYRAT à Raymond PHELYPEAUX seigneur d'Herbault conseiller du roi en ses Conseils d'état et privé, trésorier de son épargne de la m/on/ terre et seigneurie de GUYMIER paroisse de Jussay, bailliages de Blois et Touraine moy. 6000 L, 1620; MC/ET/XIX/387/A; fol. CXI
      acte de vente; Deleyrat, Guillaume
    - Devis et marché de maçonnerie au terme duquel Claude David maître maçon au faubourg Saint-Honoré paroisse Saint-Roch promet au duc de Luynes représenté par Henri de Fourcy seigneur de Chessy conseiller du Roi, Intendant et ordonnateur des bâtiment de S. M. demeurant avec son père - de faire tous les travaux de maçonnerie pour la construction de la clôture de l'anticourt du château de Lezigny, moi 27 lt. par toise., 22 avril 1620; MC/ET/XIX/387/A; fol. CXIIII
      devis; marché; David, Claude; Luynes, duc de; Fourcy, Henri de; maçon
    - Foi et hommage par Raymond Phelypeaux, seigneur d'Herbault en Sologne de Vrillère, Bordelay, de Gognier, de Guymier conseiller aux Conseils d'état et privé Trésorier de son épargne à Charles de Prunelay chevalier gentil. ordinaire de la Chambre du Roi C/ne/ de 50 hommes d'armes des ordonnances du Roi, vidame de Normandie, seigneur châtelain d'Herbault en Beauces - en raison de l'acquisition faite par lui de Guillaume Deleyrat de la maison Terre et seigneurie de Guymier paroisse de Jussay bailliage de Blois et Touraine - Contrat passé le 15 de ce mois., 23 avril 1620; MC/ET/XIX/387/A; fol. CXVIII
    - Démission par René Jaulnay, docteur régent en la faculté de médecine de Paris,ordinaire de la cavalerie légère de France rue Pavée paroisse Saint-Paul entre les mains de Comte d'Ales Colonel général de Co cavalerie légère de France de son office de médecin ordinaire de la cavalerie légère de France dont il est pourvu au profit de Claude Depoix son gendre docteur régent en la fac. de médecin de Paris., 23 avril 1620; MC/ET/XIX/387/A; fol. CXVII
      Jaulnay, René
    - DE POIX (Guillaume) + apothicaire valet de ch. du Roi bourgeois de Paris § Promesse faite par Perette PANSIER veuve de Guillaume DE POIX et Claude D. son fils à René SAULNAY docteur régent en la fac. de médecine de Paris, médecin ordinaire de la cavalerie légère de France en faveur de la démission faite par led. S. au profit du sieur DEPOIX son gendre et son office de médecin de la cavalerie légère de Fr. - de régler 3 ans après le décès dud. S. à ses héritiers la somme de 2500 Lts, 25 avril 1620; MC/ET/XIX/387/A; fol. CXIX
      De Poix, Guillaume
    - Transport par Mathieu Gefreno marchand à Rosny près Montreuil en la présence de Louis de Donon à Mathieu Pivin mennier à Reuilly paroisse de Charonne des 5 années qui lui restent du bail qui lui fut fait par Louis de Donon, conseiller du Roi trésorier général de l'artillerie d'un moulin à vent appelée le Moulin d'Auron moy. 150 £. par an, 25 avril 1620; MC/ET/XIX/387/A; fol. VI/XX/
    - Déclaration par Claude Mesnager, naguère greffier au bureau des finances des trésoriers gen. De France adjudicataire de l'office de garde de sceaux des prévôtés de Bar-sur-Aube et autres concernant led. office de garde des sceaux., 27 avril 1620; MC/ET/XIX/387/A; fol. VI/XX/I
      déclaration; Mesnager, Claude
    - Déclaration pour les héritiers de François Angoulevant concernant une rente constituée par led. défunt le 19 fév. 1617 + serrurier ordinaire des bâtiments du Roi., 2 mai 1620; MC/ET/XIX/387/A; fol. VI/XX/IIII
      déclaration; Angoullevant, François
    - Bail durant 3 ans par Pierre Seguier, sieur de Saint-Cyr conseiller au Parlement rue Saint-Antoine, paroisse Saint-Paul à Claude Leclerc,veuve de Georges Collin,écuyer sr. de Chastillon d'une petite maison située rue Percée,paroisse Saint-Paul moy. 500 L. par an., 8 mai 1620; MC/ET/XIX/387/A; fol. VI/XX/VI
      bail; Seguier, Pierre
    - SAVETIER (apprentissage de) § Mise en apprentissage durant 3 ans par Geneviève GUILLOT fille majeure de Olivier QUARE âgé de 14 ans fils de Olivier Q. manouvrier et de Marie GUILLOT son épouse chez Jehan BRUNEAU maître savetier rue percée paroisse Saint-Paul moy. 9 Lts, 10 mai 1620; MC/ET/XIX/387/A; fol. VI/XX/VIII
    - Marché de charpenterie par lequel Louis Du Fay maître charpentier à Saint-Germain-en-laye promet à Jehan de Fourcy sr de Clessy conseiller aux conseils d'état et privé, Intendant et ordonnateur de ses bâtiments en la présence de Jehan de Donon conseiller du Roi, Contrôleur de ses bâtiments de faire tous les travaux de. .. du parc de Saint-Germainen laye,moy. 3975 Lts., 12 mai 1620; MC/ET/XIX/387/A; fol. VI/XX/VIII
      marché; charpentier
    - Magdelaine Donon,veuve d'Anne Chastellain grainetier au grenier à sel rue de Diane paroisse Saint-Paul § Bail durant 8 ans par Magdelaine de Donon à Jehan Bourelet marchand fripier d'une maison rue de la Tonnellerie à l'angle de la halle aux blés moy. 500 L. par an, 13 mai 1620; MC/ET/XIX/387/A; fol. VI/XX/IX
      bail; Donon, Magdelaine de
    - Bail durant 4 ans par Jehan Zamet,chevalier seigneur de Murat Billy conseiller au conseil d'état et privé maître de camp du reg.de Picardie à François de Salmatory chevalier de l'ordre du Roi maréchal de logis des gendarmes de la Compagnie du prince de Piémont d'une maison rue Saint-Antoine lui appartenant située derrière l'hôtel Zamet moy. 350 Lts., 13 mai 1620; MC/ET/XIX/387/A; fol. VI/XX/XIII
    - Bail durant huit ans par Magdelaine de Donon, veuve d'Anne Chastellain, grainetier au grenier à sel, rue de Diane, paroisse Saint-Paul à Pierre Huon marchand fripier d'une maison rue de la Tonnellerie à l'angle de la Halle aux blés moyennant 500 Lts; Autre à Jehan Mezan marchand fripier moyennant 500 Lts., 13 mai 1620; MC/ET/XIX/387/A; fol. VI/XX/XI; fol. VI/XX/XII
    - Arrêté de compte entre Jean Zamet, chevalier conseiller au conseil d'État et privé maître de camp du régiment de Picardie, et Roger Robineau, écuyer sr de Saint-Pierre capitaine d'une compagnie au régiment de Navarre, son frère utérin, concernant le voyage à Madrid fait par ce dernier pour led. Zamet depuis 1614 j... Jehan ZAMET pour 1619 - Ts 2 héritiers de leur père., 14 mai 1620; MC/ET/XIX/387/A; fol. VI/XX/XIIII
      Zamet, Jehan
    - Transport de bail par Pierre Durlin marchand de vin bourgeois de Paris à Pierre Le Cat marchand de vin bourgeois de Paris d'une maison située rue de la Mortellerie à l'enseigne du petit dauphin, rue de la Mortellerie, paroisse Saint-Gervais moy. 550 Lts., 21 mai 1620; MC/ET/XIX/387/A; fol. VI/XX/XVII
      bail; Mortellerie, rue de la
    - DAUSSAINT (Etienne) secrétaire de feu le duc d'Anjou § Bail durant 3 ans par le procureur de Estienne DAUSSAINT à Nicolas BIGOT sr de Gastines, conseiller du Roi, maître ordinaire en sa Ch. des Comptes d'une gde maison située rue Saint-Antoine paroisse Saint-Paul moy. 600 l.t. par an, 25 mai 1620; MC/ET/XIX/387/A; fol. VI/XX/XIX
      bail; Daussaint, Estienne
    - CHAMBIGES (Jeanne) veuve de Jehan Fontaine gén. des oeuvres de charp. des bat. du Roi ancien échevin § Accords entre les héritiers de Jeanne CHAMBIGES, 1er juin 1620; MC/ET/XIX/387/A; fol. VII/XX/IIII
      accord; Chambiges, Jeanne
    - LA ROCQUE BOULHIAC (Clément de) seigneur de Saint-Gery en Albigeois y demeurant § Mariage de Clément de LA ROCQUE BOULMIAC avec Anne de BUADE fille d'Anthoine de Buade, chevalier des ordres du roi, seigneur de Frontenac, conseiller aux conseils d'Etat et privé, gouverneur de Saint-Germain-en-Laye, La Muette et Saint-James, et de Jehanne de SECONDAT jadis son épouse., 2 juin 1620; MC/ET/XIX/387/A; fol. VII/XX/V
      contrat de mariage; La Rocque Boulhiac, Clément de
    - MONTLUC (Alphonse de) chevalier seigneur de Ballogny, comte d'Orbec, gentilhomme ordinaire de la Chambre du roi, maître de camp d'un régiment au service du roi, logé r. du Pélican paroisse Saint-Eustache § Convention concernant le mariage d'Alphonse de MONTLUC conclu avec Jehanne THENIN, fille de François THENIN conseiller aux Conseils d'état et privé, maître des requêtes ordinaire de son hôtel, et de Marie LE FRANC son épouse - à la date du 13 mai dernier., 2 juin 1620; MC/ET/XIX/387/A; fol. VII/XX/VI
      contrat de mariage; Montluc, Alphonse de
    - COURTOIS (Pierre), maître vannier quincailler. § Accords concernant la succession de Pierre COURTOIS, 4 juin 1620; MC/ET/XIX/387/A; fol. VII/XX/XIIII
      accord; Courtois, Pierre
    - THIBONTOT (Anthoine de) chevalier seigneur de Saint-Maurice sur l'Auron veuve de 50 hommes d'armes des Ord. du Roi gouverneur de Saint-Fargeau en Puisaye § Quittance par les héritiers de Anthoine de THIBONTOT à Jacques de BEAUVAU chevalier seigneur et b/on/ de Saint-Cassien et du Rivau en Touraine d'une somme de 12000 £. sur les 24000 que devaient ce dernier tout en son nom que comme procureur de F/se/ LE PICART sa mère suivant arrêt du Parlement du 24 mai 1605 envers led. défunt, 6 juin 1620; MC/ET/XIX/387/A; fol. VII/XX/XVII
      quittance; Thibontot, Anthoine de
    - ZAMET (Jean) chevalier, seigneur, baron de Murat et de Billy, capitaine et surintendant du château de Fontainebleau § Bail durant 3 ans par ... à Robert SUZANNE maître serrurier d'une maison r. Saint-Antoine près le Bastille à l'enseigne de l'image Saint-Nicolas moyennant 300 l.t. par an., 8 juin 1620; MC/ET/XIX/387/A; fol. VIII/XX/
    - QUILLAUMET (Louis) compagnon maçon r. des Blancs manteaux paroisse Saint-J. en Grève § Mariage de. .. avec Barbe DE LAVAL fille de défunt Charles D. boucher à Brie Comte Robert et de Catherine DUFOUR jadis sa femme, 9 juin 1620; MC/ET/XIX/387/A; fol. VIII/XX/I
      contrat de mariage; Quillaumet, Louis
    - BUADE (Anthoine de) chevalier des ordres du roi, seigneur de Frontenac, baron de Palluau, conseiller aux conseils d'Etat et privé, capitaine et gouverneur de Saint-Germain-en Laye, la Muette et Saint-James § Vente par Anthoine de BUADE à Henry de BUADE son fils chevalier seigneur baron de Palluau conseiller du roi en ses Conseils et Anne PHELYPEAUX son épouse - d'une grande maison située rue de l'Autruche située près le jeu de paume du Louvre moyennant 60 000 l.t., 10 juin 1620; MC/ET/XIX/387/A; fol. VIII/XX/I
      acte de vente; Buade, Antoine de
    - Déclaration par Raymond PHELYPEAUX, sr. d'Herbault, conseiller au conseil d'État et privé, et Claude GOBELIN son ép. concernant le mariage de Anne Phélypeaux leur fille avec Henry de BUADE et Claude P. leur 1er fille avec le marquis d'HUXELLES et le douaire accordé lors de leur mariage à chacune d'elle., 13 juin 1620; MC/ET/XIX/387/A; fol. VIII/XX/III
      contrat de mariage; déclaration; Phélypeaux, Raymond